臺灣高等法院刑事判決　　　　　　　　 94年度上訴字第906號
上　訴　人　甲○○
上列上訴人，因違反毒品危害防制條例案件，不服臺灣桃園地方
法院93年度訴字第1669號，中華民國93年12月7日第一審判決（
起訴案號：臺灣桃園地方法院檢察署93年度毒偵字第2180號、同
署94年毒偵字第1783號移送併辦），提起上訴，本院判決如下：
    主  文
原判決撤銷。
甲○○連續施用第一級毒品，處有期徒刑拾月，扣案之第一級毒
品海洛因包（驗餘淨重合計壹點壹柒公克），均沒收銷燬之。
又連續施用第二級毒品安非他命，處有期徒刑捌月，扣案之第二
級毒品安非他命貳包（驗餘淨重計零點貳捌肆伍公克），均沒收
銷燬之。應執行有期徒刑壹年貳月。扣案之第一級毒品海洛因
包（驗餘淨重合計壹點壹柒公克）及第二級毒品安非他命貳包（
驗餘淨重計零點貳捌肆伍公克），均沒收銷燬之。
    事  實
一、甲○○前因違反肅清煙毒條例案件，經台灣桃園地方法院於
    民國八十一年一月十四日，以八十年度訴字第七四○號判決
    判處有期徒刑四年六月確定，於八十一年三月十二日入監執
    行，嗣於八十三年二月三日假釋交付保護管束，八十五年三
    月六日縮短刑期假釋期滿未經撤銷假釋，視為執行完畢，不
    構成累犯。
二、甲○○復因施用毒品案件，經台灣桃園地方法院以九十年度
    毒聲字第三六一八號裁定送觀察、勒戒後，認有繼續施用毒
    品之傾向，經同院以九十年度毒聲字第三九七三號裁定令入
    戒治處所施以強制戒治，復經同院以九十一年度毒聲字第二
    六三號裁定停止強制戒治並付保護管束，於九十一年九月十
    九日戒治期滿後（起訴書誤植為經同院以九十年度毒聲字第
    三九七三號裁定送觀察、勒戒後，認無繼續施用毒品傾向）
    ，由臺灣桃園地方法院檢察署檢察官於九十一年十月十七日
    ，以九十一年度戒偵字第五八三號為不起訴處分確定。詎猶
    不知悔改，於前開不起訴處分確定後五年內復分別基於施用
    第一級毒品海洛因、第二級毒品安非他命之犯意，於九十三
    年五月十四日早上十一時許，在桃園縣桃園市○○街友人住
    處，分別施用第一級毒品海洛因及第二級毒品安非他命各一
    次。嗣於同日十七時五十分許，為警於桃園縣桃園市○○街
    與民生路口查獲，並扣得其所有第一級毒品海洛因三包（驗
    餘淨重合計○．八四公克）、第二級毒品安非他命二包（驗
    餘淨重合計○．二八四五公克），於九十三年五月十五日經
    保釋後，復基於施用第一、二級毒品之概括犯意，連續施用
    第一、二級毒品海洛因及安非他命數次，嗣於九十四年一月
    二十五日十七時許，為警在桃園市○○路996號前查獲，並
    扣得第一級毒品海洛因一包驗餘淨重○．三三公克。
三、案經桃園縣警察局桃園分局報告臺灣桃園地方法院檢察署檢
    察官偵查起訴及台北縣政府警察局三峽分局移送台灣桃園地
    方法院檢察署函請本院併辦。
    理  由
一、上揭於九十三年五月十四日被告甲○○被查獲施用第一、二
    級毒品海洛因及安非他命之事實，業據被告於偵查、警訊中
    供承不諱，其於原審及本院第一次審判期日到庭陳述上訴要
    旨時亦坦承不諱，只求輕判，而於九十四年一月二十五日被
    查獲施用第一級毒品海洛因及安非他命之事實，亦據被告甲
    ○○於警訊及原審、檢察官偵查中供認在卷，而被告二次為
    警查獲時所採集之尿液，經送驗結果尿液均有嗎啡（海洛因
    經人體代謝呈嗎啡陽性反應）、甲基安非他命陽性反應，此
    有法務部調查局檢驗通知書一紙（見九十三年度毒偵字第二
    一八○號偵查卷第三三頁）、台灣檢驗科技股份有限公司濫
    用藥物尿液檢驗報告書一紙（見九十四年度毒偵字第一七八
    三號偵查卷第二頁）可按。並有如事實欄所示扣案物品扣案
    足資佐證，而被告於九十三年五月十四日十七時五十分許時
    在桃園縣桃園市○○街與民生路口為警查獲時，扣得之白粉
    三包，均含有第一級毒品海洛因，驗餘淨重合計○．八四公
    克，有法務部調查局調科壹字第○八○○○七七四五號鑑定
    通知書一紙附卷可稽（見九十三年度毒偵字第二一八○號第
    三四頁）。另安非他命二包亦經憲兵司令部刑事鑑識中心鑑
    驗驗餘淨重為○. 二八四五公克（見本院卷），另九十四年
    一月二十五日被查扣之粉未，經法務部調查局鑑定為海洛因
    驗餘淨重為○. 三三公克（見本院卷），此均有各該鑑定通
    知書在卷可憑，是被告之自白與事實相符，其施用第一級毒
    品海洛因、第二級毒品安非他命之事實，堪以認定。
二、又被告甲○○前因施用毒品案件，經臺灣桃園地方法院以九
    十年度毒聲字第三六一八號裁定送觀察、勒戒後，認有繼續
    施用毒品之傾向，經同院以九十年度毒聲字第三九七三號裁
    定令入戒治處所施以強制戒治，而經同院以九十一年度毒聲
    字第二六三號裁定停止強制戒治並付保護管束，於九十一年
    九月十九日戒治期滿後，由臺灣桃園地方法院檢察署檢察官
    於九十一年十月十七日，以九十一年度戒偵字第五八三號為
    不起訴處分確定等情，此有本院被告全國前案紀錄表及前開
    不起訴處分書電腦列印本一份（見同上偵查卷第三五頁）附
    卷可稽，被告於強制戒治執行完畢釋放後，五年內再犯毒品
    危害防制條例第十條第一項、第二項之罪，依毒品危害防制
    條例第二十三條第二項前段規定，應予依法論科。
三、核被告甲○○所為，係犯毒品危害防制條例第十條第一項之
    施用第一級毒品罪及同條例第十條第二項之施用第二級毒品
    罪。被告持有第一級毒品海洛因及第二級毒品安非他命，意
    在供己施用，其持有海洛因與安非他命之低度行為皆分別為
    施用之高度行為吸收，均不另論罪。被告於九十三年五月十
    四日施用第一、二級毒品海洛因及安非他命，經保釋後復繼
    續施用，於九十四年一月二十五日再被查獲，其犯罪方法相
    同、時間緊密、犯罪基本構成要件相同，其反覆實施，顯係
    各基於概括之犯意，為連續犯，依法加重其刑。又被告所犯
    上開二罪之間，犯意各別，行為互殊，應予分論併罰。
四、原審以被告甲○○罪證明確，予以論罪科刑，固非無見，惟
    原判決疏未論及被告於九十三年五月十四日經查獲保釋後，
    復基於概括犯意連續施用海洛因及安非他命多次，未併論以
    連續犯，已有未洽，且就扣案之安非他命未經送驗並鑑定其
    重量，即逕予論科亦有違誤，被告上訴意旨徒求輕判，固無
    理由，但原判決既有可議，自屬無從維持，應予撤銷改判。
    爰審酌被告有如事實欄所示前案紀錄，素行非佳，本件被告
    一再施用毒品海洛因、安非他命多次，犯行所生危害，已曾
    因相同犯行經觀察、勒戒、強制戒治等處遇後猶未能使其知
    所省惕，根絕施用毒品惡習，足徵其沾染甚深，惟念其犯後
    坦承犯行態度良好及其他一切情狀，量處如主文第二項所示
    之刑，並定其應執行之刑。
五、沒收：
    被告於九十三年五月十四日十七時五十分許，在桃園縣桃園
    市○○街與民生路口為警查獲，扣得之第一級毒品海洛因三
    包（驗餘淨重合計○．八四公克）、第二級毒品安非他命二
    包（驗餘淨重○．二八四五公克）以及九十四年一月二十五
    日十七時許被查扣之海洛因一包（驗餘淨重○. 三三公克）
    ，均屬毒品，應依毒品危害防制條例第十八條第一項前段之
    規定沒收銷燬之。
六、被告甲○○經合法傳喚，無正當理由不到庭，爰不待其陳述
    ，逕行判決。
據上論斷，應依刑事訴訟法第369條第1項前段、第364條、第299
條第1項前段、第371條，毒品危害防制條例第10條第1項、第2項
、第18條第1項前段，刑法第11條、第56條、第51條第5款，判決
如主文。
本案經檢察官洪泰文到庭執行職務。
中　　華　　民　　國　　94　　年　　7 　　月　　6 　　日
　　　　　　　　　刑事第十庭審判長法　官陳正雄
　　　　　　　　　　　　　　　　  法　官楊貴志
　　　　　　　　　　　　　　　　  法　官黃金富
以上正本證明與原本無異。
如不服本判決，應於收受送達後十日內向本院提出上訴書狀，其
未敘述上訴之理由者並得於提起上訴後十日內向本院補提理由書
（均須按他造當事人之人數附繕本）。
                                  書記官江采廷
中　　華　　民　　國　　94　　年　　7 　　月　　7 　　日
附錄本案論罪科刑法條全文：
毒品危害防制條例第10條
施用第 1 級毒品者，處六月以上五年以下有期徒刑。
施用第 2 級毒品者，處三年以下有期徒刑。
